

- in linkedin.com/in/doda-maticorena
- Pedir número por correo o LinkedIn

SOBRE MÍ

UX Designer, con formación en Comunicación Audiovisual. Apasionada en diseñar experiencias que resuelvan retos centrados en el usuario. Adaptable a las situaciones, con una sonrisa, buena actitud y constante aprendizaje. Con excelente nivel de inglés. Y amor por la música, el cine y el teatro.

EXPERIENCIA

 Banco Ripley UX/UI Designer

Lima, Perú (12/2018 - a la fecha)

- -Diseñar interfaces digitales acorde a las necesidades del usuario y la empresa.
- -Prototipado de diseño o rediseño.
- -UX de la web.
- Fotógrafa y videógrafa freelancer

Lima, Perú (12/2015 - 03/2017)

- -Tomar fotos, grabar y editar videos.
- Image Photo Services

Fotógrafa

EE.UU y Canadá (2016)

- -Tomar fotos a huéspedes del crucero.
- -Atención al cliente en galería de fotos.
- Costa Cruceros

Room Service Attendant

Italia, Grecia, Turquía (2014)

- -Atención al cliente.
- Hyatt Centric Asistente de mesero

EE.UU (2012-2013)

Ocente particular de inglés Lima, Perú (02/2015 - 03/2018)

EDUCACIÓN

Laboratoria

Lima, Perú (2018) UX Design Proceso de Design Thinking (Metodologías ágiles)

Universidad de Piura

Piura, Perú (2010-2013) Comunicaciones

HABILIDADES

Empática Proactiva Capacidad de adaptación Transparente

Trabajo en equipo Autoaprendizaje Positiva Comunicativa

Design Thinking Figma Adobe XD Prototipado

Testings Entrevistas **InVision**

Programación básica Git/Github

IDIOMAS

Inglés (avanzado) - Universidad de Piura Español (nativo)

CURSOS/SEMINARIOS

- Design Leadership Meet up #7 Rimac - IXDA (09/2018)
- Cómo trabaja un UX Designer en equipos de desarrollo ágil Interaction Design Foundation Perú (08/2018)
- Taller de Fotografía Image Photo Services (08/2016)
- Taller de Teatro Rayo en la Botella (08/2017)

HOBBIES











VOLUNTARIADO

Clases de inglés en Penal Castro Castro -Fraternidad Carcelaria Perú (2015-2016)